臺灣臺中地方法院刑事判決
111年度交易字第1709號
公  訴  人  臺灣臺中地方檢察署檢察官
被      告  蔡泳村


上列被告因公共危險案件，經檢察官提起公訴（111年度速偵字
第4775號），本院判決如下：
    主    文
丙○○駕駛動力交通工具而吐氣所含酒精濃度達每公升零點二五
毫克以上，處有期徒刑捌月。
    犯罪事實
一、丙○○自民國111年10月6 日上午10時許起至同日下午1 時許
    止，在臺中市大安區五甲某友人住處內，飲用威士忌酒後，
    其吐氣所含酒精濃度已達每公升0.25毫克以上，竟仍於同日
    下午4時許，駕駛車牌號碼000-0000號自用小客車行駛於道
    路上，欲前往臺中市大甲市區接載其女兒。嗣於同日下午4 
    時50分許，行經臺中市○○區○○路000 號前時，因行車未繫安
    全帶而為警攔查，發現丙○○滿身酒氣，遂對其施以吐氣酒精
    濃度測試，於同日下午5 時8分許，測得其吐氣所含酒精濃
    度值為每公升0.92毫克，而查悉上情。
二、案經臺中市政府警察局大甲分局報告臺灣臺中地方檢察署檢
    察官偵查起訴。
    理    由
壹、證據能力部分：
    按被告以外之人於審判外之言詞或書面陳述，除法律有規定
    者外，不得作為證據，刑事訴訟法第159 條固定有明文，惟
    被告以外之人於審判外之陳述，雖不符同法第159 條之1 至
    之4 規定，而經當事人於審判程序同意作為證據，法院審酌
    該言詞陳述或書面陳述作成時之情況，認為適當者，亦得為
    證據；又當事人、代理人或辯護人於法院調查證據時，知有
    第159 條第1 項不得為證據之情形，而未於言詞辯論終結前
    聲明異議者，視為有前項之同意，同法第159 條之5 亦定有
    明文。其立法意旨在於傳聞證據未經當事人之反對詰問予以
    核實，原則上先予排除，惟若當事人已放棄詰問或未聲明異
    議，基於證據資料愈豐富，愈有助於真實發現之理念，且強
    化言詞辯論原則，法院自可承認該傳聞證據例外擁有證據能
    力。經查，本案判決所引用之供述證據（含言詞及書面陳述
    ），檢察官及被告於本院審理中調查證據時，均未於言詞辯
    論終結前聲明異議（見本院卷第27至30頁），且本院審認上
    開證據作成時之情況，應無違法取證或不當情事，與本案待
    證事實間復具有相當之關聯性，以之作為證據應屬適當，依
    刑事訴訟法第159 條之5 規定，自有證據能力。
貳、實體部分：
一、上開犯罪事實，業據被告丙○○於警詢、偵查中及本院審理時
    坦承不諱（見偵查卷第38、39、65、66頁、本院卷第28頁）
    ，復有員警職務報告、臺中市政府警察局取締酒駕當事人酒
    精測定紀錄表、臺中市政府警察局舉發違反道路交通管理事
    件通知單、臺中市政府警察局執行交通違規移至保管車輛收
    據、車號查詢汽車車籍資料及證號查詢汽車駕駛人資料各1
    份附卷可稽（見偵查卷第35、41、49、51頁），是被告上開
    自白核與事實相符，應堪採信。本案事證明確，被告上開公
    共危險之犯行，洵堪認定，應依法論科。
二、核被告丙○○所為，係犯刑法第185 條之3 第1 項第1 款之不
    能安全駕駛動力交通工具而駕駛罪。公訴人主張被告前於11
    0年間因酒駕公共危險案件，經本院以110 年度沙交簡字第7
    49號判決判處有期徒刑3月確定，於111年1 月25日易科罰金
    執行完畢乙節，業據公訴人提出臺灣臺中地方檢察署刑案資
    料查註紀錄表內載有被告上開前科紀錄1 份為證（見偵查卷
    第6頁），且被告於本院審理時不爭執上開前科紀錄，確認
    有於111年1月25日易科罰金執行完畢之事實（見本院卷第29
    頁），是被告受上開徒刑之執行完畢後，5年以內故意再犯
    本案有期徒刑以上之罪，為累犯，公訴人另說明被告構成累
    犯之前案與本案之犯罪手法、侵害法益及罪質均相同，足見
    其對刑罰反應力薄弱，具特別惡性應予加重其刑等語（見本
    院卷第29頁），本院審酌被告所犯前案與本案均係酒駕公共
    危險罪，足見有其特別惡性，且前案之徒刑執行完畢後仍再
    犯，其對於刑罰之反應力顯然薄弱，為兼顧社會防衛之效果
    ，依司法院大法官釋字第775 號解釋意旨，自應依刑法第47
    條第1 項規定，加重其刑。爰審酌被告除前開累犯所述之酒
    駕公共危險之前科紀錄（不重複評價）外，尚有2 次酒駕公
    共危險經本院分別判處有期徒刑2 月、6月確定之前科紀錄
    ，有臺灣高等法院被告前案紀錄表1 份在卷可參，詎仍不知
    警惕，明知酒精成分對人之意識、控制能力具有不良影響，
    超量飲酒後會導致對週遭事物之辨識及反應能力較平常狀況
    薄弱，因而酒後駕車在道路上行駛，對往來之公眾及駕駛人
    自身皆具有高度危險性，且上開判處有期徒刑6月係本院於1
    11年9月13日以111年度簡上字第198號判決，被告竟於上開
    判決後未滿1個月即再酒後駕駛自用小客車行駛在道路上，
    經警查獲後測得吐氣酒精濃度值高達每公升0.92毫克，漠視
    自己及公眾行之安全，惡性非輕，幸經警即時攔查而未造成
    他人傷亡或車輛毀損，另衡酌被告犯後坦承犯行之態度及於
    本院審理時自稱高中畢業、目前做土木工程、月薪約有新臺
    幣8 萬元、家裡有3個未成年小孩要扶養之智識程度、經濟
    及家庭狀況等一切情狀，量處如主文所示之刑，以資懲儆。
據上論斷，應依刑事訴訟法第284 條之1 、第299 條第1 項前段
，刑法第185 條之3 第1 項第1 款、第47條第1 項，刑法施行法
第1 條之1 第1 項，判決如主文。
本案經檢察官甲○○提起公訴，檢察官乙○○到庭執行職務。
中　　華　　民　　國　　111 　年　　12　　月　　20　　日
                  刑事第九庭    法  官  陳玉聰
以上正本證明與原本無異。
如不服本判決應於收受送達後20日內向本院提出上訴書狀，並應
敘述具體理由；其未敘述上訴理由者，應於上訴期間屆滿後20日
內向本院補提理由書（均須按他造當事人之人數附繕本）「切勿
逕送上級法院」。
                                書記官  曾靖文
中　　華　　民　　國　　111 　年　　12　　月　　20　　日
附錄本判決論罪科刑之法條：
刑法第185條之3第1項
駕駛動力交通工具而有下列情形之一者，處3 年以下有期徒刑，
得併科30萬元以下罰金：
一、吐氣所含酒精濃度達每公升零點二五毫克或血液中酒精濃度
    達百分之零點零五以上。
二、有前款以外之其他情事足認服用酒類或其他相類之物，致不
    能安全駕駛。
三、服用毒品、麻醉藥品或其他相類之物，致不能安全駕駛。